臺灣花蓮地方法院刑事判決　　　　　　　100年度訴字第146號
公　訴　人　臺灣花蓮地方法院檢察署檢察官
被　　　告　劉文慶
選任辯護人　吳明益律師（法律扶助基金會指派）
上列被告因違反毒品危害防制條例案件，經檢察官提起公訴（10
0年度偵字第 731號）及移送併辦（100年度偵字第2311號），本
院判決如下：
    主  文
劉文慶犯如附表所示之罪，均累犯，各處如附表各欄所示之刑。
扣案之GIORIO ARMANI廠牌行動電話壹具（含SIM卡貳張）及販賣
第一級、第二級毒品所得之沒收，均如附表各欄所示。應執行有
期徒刑拾壹年陸月，扣案之 GIORIO ARMANI廠牌行動電話壹具（
含SIM卡貳張）沒收；如附表編號3、7、9所示販賣第一級毒品所
得計新台幣參仟元沒收，如全部或一部不能沒收時，以其財產抵
償之；如附表編號1、2、4、5、6、8所示共同販賣第一級毒品所
得共計新台幣肆仟元與陳○楓連帶沒收，如全部或一部不能沒收
時，以其財產與陳○楓連帶抵償之；如附表編號10至14所示共同
販賣第二級毒品所得共計新台幣壹萬壹仟伍佰元與楊淑美連帶沒
收，如全部或一部不能沒收時，以其財產與楊淑美連帶抵償之。
    事  實
一、劉文慶前因詐欺案件，經本院以93年度訴字第 164號判處有
    期徒刑11月確定，於民國96年 7月26日執行完畢。於98年間
    ，又因詐欺案件，經本院以98年度花簡字第 285號判處有期
    徒刑4月確定，於98年10月21日執行完畢。
二、劉文慶明知海洛因係毒品危害防制條例第 2條第2項第1款所
    列管之第一級毒品，依法不得販賣，竟意圖營利，販入海洛
    因後，由其一人單獨或與陳○楓（由檢察官另行偵辦）共同
    基於販賣第一級毒品之犯意聯絡，於如附表所示之時間，由
    劉文慶以0000000000、0000000000號行動電話為聯絡工具，
    與李○諭、孫○育聯繫買賣海洛因毒品之數量、金額及交付
    地點後，親自或指示知悉販毒內情之陳○楓（以0000000000
    門號行動電話為與被告之聯絡工具）於附表所示地點交付如
    附表編號1至9所示金額、數量之海洛因予李○諭、孫○育（
    交易對象、時間、地點、內容均詳如附表所示）。
三、劉文慶明知安非他命係毒品危害防制條例第 2條第2項第2款
    所列管之第二級毒品，依法不得販賣，竟與楊淑美共同意圖
    營利，基於販賣第二級毒品安非他命之犯意聯絡，由楊淑美
    提供安非他命毒品，由劉文慶以0000000000、0000000000號
    行動電話為聯絡工具，於如附表編號10至14所示時間與林文
    星聯繫買賣安非他命毒品之數量、金額及交付地點後，由劉
    文慶於如附表編號10至14所列地點，販賣交付如附表編號10
    至14所示金額之安非他命予林文星（交易時間、地點、內容
    均詳如附表編號10至14所示）。嗣於100年2月10日經警逕行
    拘提劉文慶到案，並扣得劉文慶所有之 GIORIO ARMANI廠牌
    行動電話1具、門號0000000000、0000000000號SIM卡各1 張
    而查獲。
四、案經花蓮縣警察局花蓮分局報請臺灣花蓮地方法院檢察署檢
    察官偵查起訴。
    理  由
壹、證據能力部分：
一、按被告之自白，非出於強暴、脅迫、利誘、詐欺、疲勞訊問
    、違法羈押或其他不正之方法，且與事實相符者，得為證據
    ，刑事訴訟法第 156條定有明文。本件被告劉文慶於警詢、
    偵查中及本院所為不利於己之自白，係由其自由意思陳述，
    並無出於強暴、脅迫、利誘、詐欺、疲勞訊問、違法羈押或
    其他不正之方法，亦非違反法定障礙事由經過期間不得訊問
    或告知義務之規定而為，依刑事訴訟法第156條第1項、第15
    8條之2規定，應認有證據能力。
二、次按，被告以外之人於審判外之言詞或書面陳述，除法律有
    規定者外，不得作為證據，刑事訴訟法第159條第1項定有明
    文。又刑事訴訟法第159條之5規定：「被告以外之人於審判
    外之陳述，雖不符前四條之規定，而經當事人於審判程序同
    意作為證據，法院審酌該言詞陳述或書面陳述作成時之情況
    ，認為適當者，亦得為證據。當事人、代理人或辯護人於法
    院調查證據時，知有第159條第1項不得為證據之情形，而未
    於言詞辯論終結前聲明異議者，視為有前項之同意。」。查
    證人李○諭、孫○育、林文星於警詢、偵查中之陳述，及通
    訊監察錄音譯文均經當事人同意作為證據，且經核作成之狀
    況並無不適當之情形，依上開規定，均有證據能力。
貳、實體部分：
一、認定犯罪事實之證據及理由：
  (一)被告劉文慶以門號0000000000、0000000000號行動電話為聯
    絡工具，於如附表編號1至9所示時間、地點販賣如附表編號
    1至9所示金額之海洛因予李○諭、孫世育，及於附表編號10
    至14所示時間、地點販賣附表編號10至14所示數量金額之安
    非他命予林文星等事實，業據被告於偵查中及本院準備程序
    、審理中坦承在卷（見台灣花蓮地方法院檢察署99年度偵字
    第841號卷第95-96頁），並據證人李○諭、孫○育、林文星
    於警詢、偵查中證述明確（見同上偵卷第44-47、83-85頁）
    ，復有被告與李○諭、孫○育、林文星電話聯繫之通訊監察
    錄音譯文在卷可稽（見台灣花蓮地方法院檢察署99年度偵字
    第841號卷第13-15頁），且互核相符。被告上開自白堪認屬
    實在。
  (二)按販賣海洛因、安非他命毒品係違法行為，非可公然為之，
    且政府為杜絕毒品之氾濫，對於查緝施用及販賣毒品工作，
    無不嚴加執行，販賣第一、二級毒品之罪刑甚重，苟無利可
    圖，被告無任意將海洛因或安非他命讓與他人之可能。又販
    賣毒品有其獨特之販售通路及管道，復無公定價格，容易增
    減分裝之份量，每次買賣之價量，可能隨時依雙方關係深淺
  、資力、需求量及對行情認知、來源是否充裕、查緝鬆嚴、購
    買者被查獲時供述購買對象可能風險評估等而異其標準，非
    可一概而論，惟不論販賣之人究係從價差或量差中牟取販賣
    毒品之不法利益，然營利之不法意圖，則無不同。本案被告
    販入海洛因後攙加葡萄糖稀釋再賣出，販入 0.2公克的海洛
    因價格約1500元，約賣出2000元；而與楊淑美共同販賣安非
    他命給林文星部分，楊淑美會提供安非他命供其施用等情，
    業據被告於偵查中及本院訊問、審理時陳述在卷（見 100年
    度偵字第 731號卷第150-151頁、本院卷第25、85-88頁），
    被告意圖牟利販賣第一級、第二級毒品，洵堪認定。
  (三)綜上所述，被告意圖營利販賣如附表所示第一級毒品海洛因
    、第二級毒品安非他命之事證明確，犯行堪以認定，應依法
    論科。
二、論罪科刑：
  (一)按海洛因、安非他命分別係毒品危害防制條例第2條第2項第
    1款、第2款所規定之第一級、第二級毒品，均不能非法販賣
    。核被告劉文慶就附表編號1至9所示之行為，均係犯毒品危
    害防制條例第4條第1項之販賣第一級毒品罪；如附表編號10
    至14所示之行為，均係犯毒品危害防制條例第4條第2項之販
    賣第二級毒品罪。檢察官移送併辦（ 100年度偵字第2311號
    ）部分，與起訴書所載林文星部分之起訴事實同一，本院應
    予以審理。就附表編號10至14所示部分，係由楊淑美提供毒
    品，被告與林文星聯繫買賣安非他命之數量、金額後，於約
    定地點交付安非他命給林文星，已據被告陳述在卷，此部分
    犯行自應構成毒品危害防制條例第4條第2項之販賣第二級毒
    品罪，公訴意旨認被告係犯幫助施用第二級毒品罪，顯有未
    洽，惟此部分被告聯繫及交付安非他命之事實為起訴事實範
    圍，本院自應予審理，並變更適用法條。
  (二)被告販賣如附表所示海洛因、安非他命前持有海洛因、安非
    他命之行為，應為販賣之高度行為所吸收，均不另論罪。被
    告與陳○楓間就如附表編號1、2、4、5、6、8之犯行；被告
    與楊淑美間就如附表編號10至14所示犯行；均有犯意聯絡及
    行為分擔，應論以共同正犯。被告各次販賣毒品之犯行，時
    間、地點截然可分，顯見係分別起意，其所犯如附表所示各
    罪，應予分論併罰。又被告有前述事實欄所載罪刑及刑之執
    行完畢情形，有臺灣高等法院被告前案紀錄表在卷可憑，其
    於 5年以內，故意再犯本件有期徒刑以上之各罪，均為累犯
    ，均依法就法定本刑為有期徒刑、併科罰金部分加重其刑（
    販賣第一級毒品罪之法定刑無期徒刑、死刑部分，販賣第二
    級毒品罪之無期徒刑部分，均依法不得加重）。
  (三)按犯毒品危害防制條例第 4條之罪，供出毒品來源，因而查
    獲其他正犯或共犯者，減輕或免除其刑，毒品危害防制條例
    第17條第 1項亦有明文。經查：因涉嫌販賣第一、二級毒品
    ，經檢察官聲請對被告所使用之0000000000、0000000000號
    行動電話實施通訊監察，於通訊監察譯文中雖有被告與楊淑
    美之通話，惟於通訊監察譯文均記載為「某女」、「某女（
    疑似上游）」、「某女（疑似嘟嘟）」，當時應尚未確知被
    告毒品來源為楊淑美，被告於100年2月10日為警拘提到案，
    於同日接受檢察官訊問時供稱：有向綽號「嘟嘟」之楊淑美
    購買毒品（見100年度偵字第731號卷第98頁），嗣楊淑美於
    100年 3月16日為警查獲並經檢察官提起公訴（100年度偵字
    第1538號），業經本院調閱上開卷宗核閱屬實。被告因涉犯
    販賣如附表所示海洛因、安非他命毒品為警查獲後，供承毒
    品來源係綽號「嘟嘟」之成年女子楊淑美，屬供出毒品來源
    因而查獲其他正犯或共犯，依毒品危害防制條例第17條第 1
    項之規定，應減輕其刑。又依毒品危害防制條例第17條第 2
    項：「犯第4條至第8條之罪於偵查及審判中均自白者，減輕
    其刑。」，被告就如附表所示販賣第一級、第二級毒品犯行
    於偵查時及本院審理時均自白犯行，依毒品危害防制條例第
    17條第 2項規定，均應減輕其刑。而依刑法第71條第1、2項
    規定「刑有加重及減輕者，先加後減。有二種以上之減輕者
    ，先依較少之數減輕之。」，被告有上述加重、減輕事由，
    應先加重其刑後依毒品危害防制條例第17條第 2項減輕其刑
    ，再依同條例第17條第1項遞減其刑。
  (四)爰審酌被告為圖營利，為上開販賣第一級毒品、第二級毒品
    犯行之動機、手段、目的，使他人沉迷於毒癮，無法自拔，
    輕則戕害身心，重則引發更多各種犯罪，實為多種犯罪之源
    頭，對社會國家之侵害頗深；及因沉溺毒品而與楊淑美共同
    販賣第二級毒品安非他命，以換取楊淑美免費提供安非他命
    供其施用之情節，並衡酌被告犯罪期間長短、每次販賣毒品
    數量、金額、犯罪所得不多、且犯後坦承犯行、態度良好等
    一切情狀，分別量處如附表所示之刑，並定其應執行之刑。
  (五)沒收部分：
    1.被告如附表編號 3、7、9販賣第一級毒品所得計3000元，
      雖未經扣案，仍應依毒品危害防制條例第19條第 1項之規
      定沒收之，如全部或一部不能沒收時，以其財產抵償之。
    2.被告與陳○楓共同販賣如附表編號1、2、4、5、6、8所示
      第一級毒品所得共計4000元，雖未經扣案，仍應依毒品危
      害防制條例第19條第 1項之規定與陳○楓連帶沒收，如全
      部或一部不能沒收時，以其財產與陳○楓連帶抵償之。
    3.被告與楊淑美共同販賣如附表編號10至14所示第二級毒品
      所得共計 11500元，此部分財物未經扣案，仍應依毒品危
      害防制條例第19條第 1項之規定與楊淑美連帶沒收，如全
      部或一部不能沒收時，以其財產與楊淑美連帶抵償之。
    4.扣案GIORIO ARMANI廠牌行動電話1具及SIM卡2張（門號00
      00000000、0000000000號）係被告所有供販賣第一、二級
      毒品所用之物，應依同條例第19條第1項規定沒收。
參、據上論斷，應依刑事訴訟法第299條第 1項前段、第300條，
    毒品危害防制條例第 4條第1項、第2項、第17條第1項、第2
    項、第19條第1項，刑法第11條前段、第28條、第47條第1項
    、第51條第5款，判決如主文。
本案經檢察官簡淑如到庭執行職務。
中    華    民    國   100    年    6     月    30    日
                  刑事第二庭  審判長  法  官  張宏節
                                      法  官  林季緯
                                      法  官  蔡寶樺
以上正本證明與原本無異。
如不服本判決應於收受送達後10日內向本院提出上訴書狀，並應
敘述具體理由。其未敘述上訴理由者，應於上訴期間屆滿後20日
內向本院補提理由書(均須按他造當事人之人數附繕本)「切勿逕
送上級法院」。
中    華    民    國   100    年    6     月    30    日
                                      書記官
附錄本判決論罪之法律條文：
毒品危害防制條例第4條
製造、運輸、販賣第一級毒品者，處死刑或無期徒刑；處無期徒
刑者，得併科新臺幣 2 千萬元以下罰金。
製造、運輸、販賣第二級毒品者，處無期徒刑或 7 年以上有期
徒刑，得併科新臺幣 1 千萬元以下罰金。
製造、運輸、販賣第三級毒品者，處 5 年以上有期徒刑，得併
科新臺幣 7 百萬元以下罰金。
製造、運輸、販賣第四級毒品者，處 3 年以上 10 年以下有期
徒刑，得併科新臺幣 3 百萬元以下罰金。
製造、運輸、販賣專供製造或施用毒品之器具者，處 1 年以上
7 年以下有期徒刑，得併科新臺幣 1 百萬元以下罰金。
前五項之未遂犯罰之。
 附表：
┌─┬─┬───┬─┬─┬──────┬──────────┐
│編│行│時間  │交│交│  交易內容  │  宣  告  刑        │
│號│為├───┤易│易│            │  及  沒  收        │
│  │人│地點  │對│毒│            │                    │
│  │  │      │象│品│            │                    │
├─┼─┼───┼─┼─┼──────┼──────────┤
│1 │劉│99年11│李│第│李○諭撥打電│劉文慶共同販賣第一級│
│  │文│月24日│○│一│話與劉文慶聯│毒品，累犯，處有期徒│
│  │慶│18時36│諭│級│繫購買新台幣│刑柒年捌月。扣案 GIO│
│  │、│分26秒│  │毒│（下同）500 │RIO ARMANI廠牌行動電│
│  │陳│許    │  │品│元海洛因，因│話壹具沒收（含SIM 卡│
│  │○├───┤  │海│劉文慶在工作│貳張）；共同販賣第一│
│  │楓│花蓮縣│  │洛│地點工作，而│級毒品所得新台幣伍佰│
│  │  │花蓮市│  │因│以電話指示陳│元與陳○楓連帶沒收之│
│  │  │上海街│  │  │○楓於左列地│，如全部或一部不能沒│
│  │  │69巷6 │  │  │點交付海洛因│收時，以其財產與陳○│
│  │  │號被告│  │  │1小包（約0.0│楓連帶抵償之。      │
│  │  │住處  │  │  │5克）予李○ │                    │
│  │  │      │  │  │諭，並向李○│                    │
│  │  │      │  │  │諭收取價金  │                    │
│  │  │      │  │  │500元後轉交 │                    │
│  │  │      │  │  │李○諭。    │                    │
├─┼─┼───┼─┼─┼──────┼──────────┤
│2 │劉│99年11│李│第│李○諭撥打電│劉文慶共同販賣第一級│
│  │文│月25日│○│一│話與劉文慶聯│毒品，累犯，處有期徒│
│  │慶│11時36│諭│級│繫購買1000元│刑柒年拾月。扣案GIO │
│  │、│分1秒 │  │毒│海洛因，並至│RIO ARMANI廠牌行動電│
│  │陳│許    │  │品│劉文慶工作地│話壹具沒收（含SIM 卡│
│  │○├───┤  │海│點將1000元交│貳張）；共同販賣第一│
│  │楓│花蓮縣│  │洛│付給劉文慶，│級毒品所得新台幣壹仟│
│  │  │花蓮市│  │因│經劉文慶以電│元與陳○楓連帶沒收之│
│  │  │上海街│  │  │話指示陳○楓│，如全部或一部不能沒│
│  │  │69巷6 │  │  │於左列地點交│收時，以其財產與陳○│
│  │  │號被告│  │  │付海洛因1小 │楓連帶抵償之。      │
│  │  │住處  │  │  │包（約0.1克 │                    │
│  │  │      │  │  │）予李○諭。│                    │
├─┼─┼───┼─┼─┼──────┼──────────┤
│3 │劉│100年 │李│第│李○諭撥打電│劉文慶販賣第一級毒品│
│  │文│1月13 │○│一│話與劉文慶聯│，累犯，處有期徒刑捌│
│  │慶│日21時│諭│級│繫購買2000元│年。扣案GIORIO ARMAN│
│  │  │39分34│  │毒│海洛因，相約│I 廠牌行動電話壹具沒│
│  │  │秒許  │  │品│於左列地點，│收（含SIM卡貳張）； │
│  │  ├───┤  │海│由劉文慶交付│販賣第一級毒品所得新│
│  │  │花蓮縣│  │洛│海洛因1小包 │台幣貳仟元沒收之，如│
│  │  │花蓮市│  │因│（約0.2克） │全部或一部不能沒收時│
│  │  │處下美│  │  │予李○諭，並│，以其財產抵償之。  │
│  │  │崙地區│  │  │收取價金2000│                    │
│  │  │某199 │  │  │元。        │                    │
│  │  │大賣場│  │  │            │                    │
├─┼─┼───┼─┼─┼──────┼──────────┤
│4 │劉│100年 │李│第│李○諭撥打電│劉文慶共同販賣第一級│
│  │文│1月14 │○│一│話與劉文慶聯│毒品，累犯，處有期徒│
│  │慶│日10時│諭│級│繫購買500元 │刑柒年捌月。扣案GIO │
│  │、│23分30│  │毒│海洛因，劉文│RIO ARMANI廠牌行動電│
│  │陳│秒許  │  │品│慶指示陳○楓│話壹具沒收（含SIM卡 │
│  │○│      │  │海│於左列地點交│貳張）；共同販賣第一│
│  │楓├───┤  │洛│付海洛因1小 │級毒品所得新台幣伍佰│
│  │  │花蓮縣│  │因│包（約0.05克│元與陳○楓連帶沒收之│
│  │  │花蓮市│  │  │）給李○諭，│，如全部或一部不能沒│
│  │  │上海街│  │  │並收取價金  │收時，以其財產與陳○│
│  │  │69巷6 │  │  │500 元。    │楓連帶抵償之。      │
│  │  │號被告│  │  │            │                    │
│  │  │住處  │  │  │            │                    │
├─┼─┼───┼─┼─┼──────┼──────────┤
│5 │劉│100年 │李│第│李○諭撥打電│劉文慶共同販賣第一級│
│  │文│1月14 │○│一│話與劉文慶聯│毒品，累犯，處有期徒│
│  │慶│日12時│諭│級│繫購買500元 │刑柒年捌月。扣案GIO │
│  │、│45分39│  │毒│海洛因，劉文│RIO ARMANI廠牌行動電│
│  │陳│秒許  │  │品│慶指示陳○楓│話壹具沒收（含SIM卡 │
│  │○├───┤  │海│交付海洛因1 │貳張）；共同販賣第一│
│  │楓│花蓮縣│  │洛│小包（約0.05│級毒品所得新台幣伍佰│
│  │  │花蓮市│  │因│克）予李○諭│元與陳○楓連帶沒收之│
│  │  │上海街│  │  │，並收取價金│，如全部或一部不能沒│
│  │  │69巷6 │  │  │500元。     │收時，以其財產與陳○│
│  │  │號被告│  │  │            │楓連帶抵償之。      │
│  │  │住處  │  │  │            │                    │
├─┼─┼───┼─┼─┼──────┼──────────┤
│6 │劉│100年 │李│第│李○諭撥打電│劉文慶共同販賣第一級│
│  │文│1月14 │○│一│話與劉文慶聯│毒品，累犯，處有期徒│
│  │慶│日13時│諭│級│繫購買500元 │刑柒年捌月。扣案GIO │
│  │、│40分41│  │毒│海洛因，依劉│RIO ARMANI廠牌行動電│
│  │陳│秒許  │  │品│文慶指示與陳│話壹具沒收（含SIM卡 │
│  │○├───┤  │海│○楓聯繫後，│貳張）；共同販賣第一│
│  │楓│花蓮縣│  │洛│由陳○楓交付│級毒品所得新台幣伍佰│
│  │  │花蓮市│  │因│海洛因1小包 │元與陳○楓連帶沒收之│
│  │  │上海街│  │  │（約0.05克）│，如全部或一部不能沒│
│  │  │69巷6 │  │  │予李○諭，並│收時，以其財產與陳○│
│  │  │號被告│  │  │收取價金500 │楓連帶抵償之。      │
│  │  │住處  │  │  │元。        │                    │
├─┼─┼───┼─┼─┼──────┼──────────┤
│7 │劉│100年 │李│第│李○諭撥打電│劉文慶販賣第一級毒品│
│  │文│1月15 │○│一│話與劉文慶聯│，累犯，處有期徒刑柒│
│  │慶│日12時│諭│級│絡購買500元 │年捌月。扣案GIORIO  │
│  │  │20分42│  │毒│海洛因，由劉│ARMANI廠牌行動電話壹│
│  │  │秒許  │  │品│文慶於左列地│具沒收（含SIM卡貳張 │
│  │  │      │  │海│點交付海洛因│）；販賣第一級毒品所│
│  │  ├───┤  │洛│予1小包（約 │得新台幣伍佰元沒收之│
│  │  │花蓮縣│  │因│0.05克）給李│，如全部或一部不能沒│
│  │  │花蓮市│  │  │○諭，並收取│收時，以其財產抵償之│
│  │  │四維高│  │  │價金500元。 │。                  │
│  │  │中門口│  │  │            │                    │
├─┼─┼───┼─┼─┼──────┼──────────┤
│8 │劉│99年11│孫│第│孫○育撥打電│劉文慶共同販賣第一級│
│  │文│月20日│○│一│話與劉文慶聯│毒品，累犯，處有期徒│
│  │慶│9時14 │育│級│絡購買1000元│刑柒年拾月。扣案GIO │
│  │、│分2秒 │  │毒│海洛因，劉文│RIO ARMANI廠牌行動電│
│  │陳│許後約│  │品│慶指示陳○楓│話壹具沒收（含SIM卡 │
│  │○│2、3分│  │海│於左列地點交│貳張）；共同販賣第  │
│  │楓│鐘    │  │洛│付海洛因1小 │一級毒品所得新台幣壹│
│  │  ├───┤  │因│包（約0.1克 │仟元與陳○楓連帶沒收│
│  │  │花蓮縣│  │  │）予孫○育，│之，如全部或一部不能│
│  │  │花蓮市│  │  │並收取價金  │沒收時，以其財產與陳│
│  │  │和平路│  │  │1000 元。   │○楓連帶抵償之。    │
│  │  │與福建│  │  │            │                    │
│  │  │街口之│  │  │            │                    │
│  │  │加油站│  │  │            │                    │
│  │  │前    │  │  │            │                    │
├─┼─┼───┼─┼─┼──────┼──────────┤
│9 │劉│99年12│孫│第│孫○育與劉文│劉文慶販賣第一級毒品│
│  │文│月1日 │○│一│慶電話聯絡購│，累犯，處有期徒刑柒│
│  │慶│18時許│育│級│買500元海洛 │年捌月。扣案GIORIO  │
│  │  ├───┤  │毒│因，由劉文慶│ARMANI廠牌行動電話壹│
│  │  │花蓮縣│  │品│交付海洛因1 │具沒收（含SIM卡貳張 │
│  │  │花蓮市│  │海│小包（約0.05│）；販賣第一級毒品所│
│  │  │上海街│  │洛│克）給孫○育│得新台幣伍佰元沒收之│
│  │  │69巷6 │  │因│。          │，如全部或一部不能沒│
│  │  │號被告│  │  │            │收時，以其財產抵償之│
│  │  │住處  │  │  │            │。                  │
├─┼─┼───┼─┼─┼──────┼──────────┤
│10│劉│99年12│林│第│楊淑美提供毒│劉文慶共同販賣第二級│
│  │文│月6日 │文│二│品，由劉文慶│毒品，累犯，處有期徒│
│  │慶│22時54│星│級│以電話與林文│刑壹年拾月。扣案GIOR│
│  │、│分2秒 │  │毒│星談妥購買  │IO ARMANI廠牌行動電 │
│  │楊│許    │  │品│1000元安非他│話壹具沒收（含SIM卡 │
│  │淑├───┤  │安│命後，於左列│貳張）；共同販賣第二│
│  │美│花蓮縣│  │非│被告住處，由│級毒品所得新台幣壹仟│
│  │  │花蓮市│  │他│劉文慶交付安│元與楊淑美連帶沒收之│
│  │  │上海街│  │命│非他命1包（ │，如全部或一部不能沒│
│  │  │69巷6 │  │  │約0.2公克） │收時，以其財產與楊淑│
│  │  │號被告│  │  │給林文星，並│美連帶抵償之。      │
│  │  │住處樓│  │  │收取價金後交│                    │
│  │  │下    │  │  │付給楊淑美。│                    │
├─┼─┼───┼─┼─┼──────┼──────────┤
│11│劉│99年12│林│第│楊淑美提供毒│劉文慶共同販賣第二級│
│  │文│月6日 │文│二│品，由劉文慶│毒品，累犯，處有期徒│
│  │慶│23時20│星│級│以電話與林文│刑壹年拾月。扣案GIOR│
│  │、│分35秒│  │毒│星談妥購買  │IO ARMANI廠牌行動電 │
│  │楊│許    │  │品│1000元安非他│話壹具沒收（含SIM卡 │
│  │淑├───┤  │安│命後，於左列│貳張）；共同販賣第二│
│  │美│花蓮縣│  │非│被告住處，由│級毒品所得新台幣壹仟│
│  │  │花蓮市│  │他│劉文慶交付安│元與楊淑美連帶沒收之│
│  │  │國光商│  │命│非他命1包（ │，如全部或一部不能沒│
│  │  │工附近│  │  │約0.2公克） │收時，以其財產與楊淑│
│  │  │林文星│  │  │給林文星，並│美連帶抵償之。      │
│  │  │住處  │  │  │收取價金後交│                    │
│  │  │      │  │  │付給楊淑美。│                    │
├─┼─┼───┼─┼─┼──────┼──────────┤
│12│劉│99年12│林│第│楊淑美提供毒│劉文慶共同販賣第二級│
│  │文│月21日│文│二│品，由劉文慶│毒品，累犯，處有期徒│
│  │慶│22時52│星│級│以電話與林文│刑貳年貳月。扣案GIOR│
│  │、│分58秒│  │毒│星談妥購買  │IO ARMANI廠牌行動電 │
│  │楊│前某時│  │品│3000元安非他│話壹具沒收（含SIM卡 │
│  │淑│許    │  │安│命後，於左列│貳張）；共同販賣第二│
│  │美├───┤  │非│地點，由劉文│級毒品所得新台幣參仟│
│  │  │花蓮縣│  │他│慶交付安非他│元與楊淑美連帶沒收之│
│  │  │花蓮市│  │命│命1包（約0.6│，如全部或一部不能沒│
│  │  │國光商│  │  │公克）給林文│收時，以其財產與楊淑│
│  │  │工附近│  │  │星，並收取價│美連帶抵償之。      │
│  │  │林文星│  │  │金後交付給楊│                    │
│  │  │住處  │  │  │淑美。      │                    │
├─┼─┼───┼─┼─┼──────┼──────────┤
│13│劉│99年12│林│第│楊淑美提供毒│劉文慶共同販賣第二級│
│  │文│月24日│文│二│品，由劉文慶│毒品，累犯，處有期徒│
│  │慶│15時37│星│級│以電話與林文│刑貳年貳月。扣案GIOR│
│  │、│分17秒│  │毒│星談妥購買  │IO ARMANI廠牌行動電 │
│  │楊│許    │  │品│3500元安非他│話壹具沒收（含SIM卡 │
│  │淑│      │  │安│命後，於左列│貳張）；共同販賣第二│
│  │美├───┤  │非│地點，由劉文│級毒品所得新台幣參仟│
│  │  │花蓮縣│  │他│慶交付安非他│伍佰元與楊淑美連帶沒│
│  │  │花蓮市│  │命│命1包（約1公│收之，如全部或一部不│
│  │  │國光商│  │  │克）給林文星│能沒收時，以其財產與│
│  │  │工附近│  │  │，並收取價金│楊淑美連帶抵償之。  │
│  │  │林文星│  │  │後交付給楊淑│                    │
│  │  │住處  │  │  │美。        │                    │
├─┼─┼───┼─┼─┼──────┼──────────┤
│14│劉│100年 │林│第│楊淑美提供毒│劉文慶共同販賣第二級│
│  │文│1月9日│文│二│品，由劉文慶│毒品，累犯，處有期徒│
│  │慶│21時15│星│級│以電話與林文│刑貳年貳月。扣案GIOR│
│  │、│分12秒│  │毒│星談妥購買  │IO ARMANI廠牌行動電 │
│  │楊│17秒至│  │品│3000元安非他│話壹具沒收（含SIM卡 │
│  │淑│22分52│  │安│命後，於左列│貳張）；共同販賣第二│
│  │美│秒間某│  │非│地點，由劉文│級毒品所得新台幣參仟│
│  │  │時許  │  │他│慶交付安非他│元與楊淑美連帶沒收之│
│  │  ├───┤  │命│命1包（約1公│，如全部或一部不能沒│
│  │  │花蓮縣│  │  │克）給林文星│收時，以其財產與楊淑│
│  │  │花蓮市│  │  │，並收取價金│美連帶抵償之。      │
│  │  │上海街│  │  │後交付給楊淑│                    │
│  │  │69巷6 │  │  │美。        │                    │
│  │  │號被告│  │  │            │                    │
│  │  │住處樓│  │  │            │                    │
│  │  │下    │  │  │            │                    │
└─┴─┴───┴─┴─┴──────┴──────────┘